臺灣新北地方法院刑事判決
111年度審易字第1063號
公  訴  人  臺灣新北地方檢察署檢察官
被      告  張宥誠



上列被告因侵占案件，經檢察官提起公訴（111年度偵緝字第247
4號），被告於本院準備程序中就被訴事實為有罪之陳述，經本
院合議庭裁定由受命法官獨任進行簡式審判程序，判決如下：
    主  文
張宥誠犯業務侵占罪，處有期徒刑陸月，如易科罰金，以新臺幣
壹仟元折算壹日。緩刑肆年，並應依附表所示內容給付損害賠償
。
    事  實
一、張宥誠自民國105年間起，在新北市○○區○○○道0段000號彭執
    炘經營之富昇當舖擔任業務，負責與客戶接洽、交付典當款
    等工作，為從事業務之人。詎其利用職務之便，竟意圖為自
    己不法之所有，基於業務侵占之犯意，於110年7月13日，在
    上址富昇當舖，自經理林昇旺取得應交付客戶之現金共新臺
    幣（下同）35萬元後，即將該35萬元款項侵占入己。嗣林昇
    旺於翌日在上址富昇當舖內發現張宥誠所留下內容為「旺哥
    ：對不起，我這次真的撐不下去了，給你惹太多麻煩了，我
    真的很抱歉，宥誠」之紙條，且聯繫張宥誠無著，始查悉上
    情。
二、案經彭執炘訴由新北市政府警察局新莊分局報告臺灣新北地
    方檢察署檢察官偵查起訴。
    理  由
壹、程序方面：
    本件被告張宥誠所犯係死刑、無期徒刑、最輕本刑為3年以
    上有期徒刑以外之罪，其於準備程序中就被訴事實為有罪之
    陳述，經法官告知簡式審判程序之旨，並聽取公訴人及被告
    之意見後，依刑事訴訟法第273條之1第1項規定，由本院合
    議庭裁定由受命法官獨任進行簡式審判程序，且依刑事訴訟
    法第273條之2及第159條第2項規定，不適用傳聞法則有關限
    制證據能力之相關規定，合先敘明。
貳、實體方面：
一、上揭犯罪事實，業據被告張宥誠於偵查中、本院準備程序及
    審理時均坦承不諱，核與證人林昇旺於警詢時及偵查中之證
    述相符，並有林昇旺提供之手機翻拍照片1張、郵局存摺封
    面及內頁影本1張在卷可稽（見偵字卷第13、41頁），足認
    被告前揭任意性自白與事實相符，應堪信為真實。本案事證
    明確，被告犯行堪以認定，應依法論科。
二、論罪科刑： 
  ㈠核被告所為，係犯刑法第336條第2項之業務侵占罪。
　㈡爰審酌被告正值壯年，不思以正途賺取所需，為一己私利而
    侵占業務上持有之款項，違背誠信及職業道德，欠缺尊重他
    人財產權之觀念，所為殊非可取，惟念其犯後坦承犯行，態
    度尚可，並與告訴人成立調解，願分期賠償告訴人損失而取
    得告訴人之諒解，有調解筆錄1份在卷可憑，並兼衡其素行
    、犯罪之動機、目的、手段、所侵占之金額，及其自陳高中
    畢業之智識程度、現從事外送工作、無需撫養家人之生活狀
    況等一切情狀，量處如主文所示之刑，並諭知如易科罰金之
    折算標準，以資懲儆。
　㈢末查，被告前未曾因故意犯罪受有期徒刑以上刑之宣告，此
    有臺灣高等法院被告前案紀錄表在卷可佐，且被告於犯後始
    終坦承犯行，並與告訴人成立調解而取得告訴人之諒解，已
    如前述，堪認被告經此偵審程序及罪刑之宣告後，當知所警
    惕而無再犯之虞，本院認所宣告之刑以暫不執行為適當，併
    予宣告緩刑4年，以啟自新。又本院斟酌被告雖與告訴人經
    調解成立，同意支付如附表所示金額，但實際上尚未完全履
    行，為免被告於受緩刑宣告後未能依約履行，爰同時諭知被
    告應向告訴人支付如附表所示數額之財產上賠償，以保障其
    權益；倘被告違反上開應行負擔之事項且情節重大者，依法
    其緩刑之宣告仍得由檢察官向本院聲請撤銷，併此敘明。
三、沒收：
  ㈠按犯罪所得，屬於犯罪行為人者，沒收之；前二項之沒收，
    於全部或一部不能沒收或不宜執行沒收時，追徵其價額；宣
    告前二條之沒收或追徵，有過苛之虞、欠缺刑法上之重要性
    、犯罪所得價值低微，或為維持受宣告人生活條件之必要者
    ，得不宣告或酌減之，刑法第38條之1第1項前段、第3項、
    第38條之2第2項分別定有明文。
  ㈡經查，被告侵占之現款35萬，屬犯罪所得，且未經扣案，然
    被告於本院審理過程中，已與告訴人成立調解，被告願依附
    表所示方式分期賠償，倘被告違反調解內容，其亦得聲請法
    院強制執行，本院衡酌後認被告與告訴人就本件所成立之調
    解條件，已足達到沒收制度剝奪被告犯罪所得之立法目的，
    本件若再對被告本案犯罪所得諭知沒收，並於全部或一部不
    能沒收或不宜執行沒收時，追徵其價額，對被告而言，顯有
    過苛之虞，爰依刑法第38條之2第2項規定，不另宣告沒收或
    追徵，附此敘明。
據上論斷，應依刑事訴訟法第273條之1第1項、第299條第1項前
段，刑法第336條第2項、第41條第1項前段、第74條第1項第1款
、第2項第3款，刑法施行法第1條之1第1項，判決如主文。
本案經檢察官吳子新提起公訴，經檢察官張啓聰到庭執行職務。
中　　華　　民　　國　　111 　年　　7 　　月　　20　　日
                  刑事第二十五庭  法  官      曾淑娟 
如不服本判決，應於判決送達後20日內敘明上訴理由，向本院提
出上訴狀（應附繕本），上訴於臺灣高等法院。其未敘述上訴理
由者，應於上訴期間屆滿後20日內向本院補提理由書「切勿逕送
上級法院」。
                                  書記官       王若安 
中　　華　　民　　國　　111 　年　　7 　　月　　21　　日
附錄本案論罪科刑法條全文：
中華民國刑法第336條
對於公務上或因公益所持有之物，犯前條第1項之罪者，處1年以
上7年以下有期徒刑，得併科15萬元以下罰金。
對於業務上所持有之物，犯前條第1項之罪者，處6月以上5年以
下有期徒刑，得併科9萬元以下罰金。
前二項之未遂犯罰之。

附表
被告應給付彭執炘新臺幣（下同）參拾伍萬元（含民國111年6月24日已給付之柒仟元）。給付方式如下：自111年7月起於每月25日以前分期給付伍仟元（最末期應給付之金額為被告未清償之餘額），至全部清償為止，如有一期不履行視為全部到期。上開款項應匯入彭執炘另行指定之金融機構帳戶。